【裁判字號】    98,易,128
【裁判日期】    980410
【裁判案由】    家庭暴力罪之傷害等
【裁判全文】
臺灣士林地方法院刑事判決               98年度易字第128號
公  訴  人  臺灣士林地方法院檢察署檢察官
被      告  丙○○
上列被告因家庭暴力罪之傷害等案件，經檢察官提起公訴（98年
度偵緝字第265號），本院判決如下：
    主  文
丙○○犯傷害直系血親尊親屬罪，累犯，處拘役伍拾日，如易科
罰金以新台幣壹仟元折算壹日，又犯恐嚇危害安全罪，累犯，處
拘役貳拾日，如易科罰金以新台幣壹仟元折算壹日。又犯恐嚇危
害安全罪，累犯，處拘役貳拾日，如易科罰金以新台幣壹仟元折
算壹日，應執行拘役陸拾日，如易科罰金以新台幣壹仟元折算壹
日。
    事  實
一、丙○○曾因詐欺案件，經台灣高等法院以90年度上易字第18
    26號判處有期徒刑1 年確定，於民國94年3 月31日因縮短刑
    期假釋出監，交付保護管束，於94年5 月4 日保護管束期滿
    ，視為執行完畢，仍不知悛悔。丙○○係甲○○之子，乙○
    之父，3 人間具有家庭暴力防治法第3 條第3 款所定之家庭
    成員關係，丙○○因交往某大陸地區女子，與甲○○迭生爭
    執，竟於97年8 月17日下午2 時許，在臺北縣汐止市○○街
    37巷12號1 樓住處，以徒手及腳踹方式毆打甲○○，致甲○
    ○受有雙上臂左手肘瘀青、右手紅腫及腹部瘀青等傷害。丙
    ○○另基於恐嚇之犯意，使用門號0000000000號之行動電話
    ，於97年8 月17日下午5 時24分，傳送內容為：「我每天照
    三餐打妳奶奶，剛才打過，想實況轉播給妳聽，可惜妳沒接
    ，晚上還有，記得接聽喔，一直要打到妳奶奶找到家庭主婦
    為止」；復接續於同日晚上9 時32分，傳送內容為：「最新
    消息，妳奶奶房東西打光，再毒打一頓，現在打客廳，先花
    瓶，再電視（喔！已打了）…反正照三餐打」之簡訊，至乙
    ○持用之門號0000000000號行動電話；於97年8 月29日上午
    10時14分，另行基於恐嚇之犯意，再傳送內容為：「最新消
    息，妳奶奶房東西打光，再毒打一頓，現在打客廳，先花瓶
    ，再電視（喔！已打了）…反正照三餐打，我每天照三餐打
    妳奶奶，剛才打過，想實況轉播給妳聽，可惜妳沒接，晚上
    還有，記得接聽喔，一直要打到妳奶奶找到家庭主婦為止」
    之簡訊，至乙○持用之上開行動電話，乙○接收到上開3 通
    簡訊後，並轉告其祖母甲○○，致使甲○○及乙○心生恐懼
    ，足生危害於安全。
二、案經甲○○訴由臺北縣政府警察局汐止分局報告臺灣士林地
    方法院檢察署檢察官偵查起訴。
    理  由
一、上揭事實，業據被告於本院審理中坦承不諱，核與證人甲○
    ○與梁達於檢察官偵查中及證人乙○於本院審理時所結證證
    述情節相符，並有財團法人國泰綜合醫院汐止分院函暨所附
    急診病歷、家庭暴力事件驗傷診斷書1 份（見97年度偵字第
    12389 號偵查卷第47頁至第60頁）及甲○○受傷照片7 張（
    見97年度偵字第12389 號偵查卷第72頁至第74頁），簡訊內
    容照片7 張（見97年度偵字第12389 號偵查卷第76頁、98年
    度偵緝字第265 號偵查卷第52頁至第53頁）、行動電話0000
    000000號門號通聯紀錄1 份（見98年度偵緝字第265 號偵查
    卷第24頁至第39頁）在卷可稽，事證明確，被告犯行應堪認
    定。
二、按丙○○係甲○○之子，此業經該2 人供明，核被告丙○○
    傷害甲○○之犯行，係犯刑法第280 條、277 條第1 項之傷
    害直系血親尊親屬罪。又恐嚇內容係以本人以外之至親為對
    象，但若已足使本人心生畏懼，即足以成罪，本件乙○接到
    丙○○要加害其祖母甲○○之恐嚇簡訊，基於孫女關心及保
    護祖母之立場，已足使孫女乙○本身承受嚴重精神壓力及安
    全威脅，自應該當恐嚇危害安全罪之構成要件。核被告丙○
    ○此部分所為係犯刑法第305 條之恐嚇罪。被告發簡訊與乙
    ○，嗣經乙○轉告其祖母，其以一簡訊同時恐嚇乙○及甲○
    ○，係一行為同時觸犯二個恐嚇罪，為想像競合犯，應依刑
    法第55條從一重論以一個恐嚇罪。又被告基於單一之恐嚇犯
    意於97年8 月17日下午5 時24分以行動電話傳恐嚇語言之簡
    訊與乙○，復接續於同日晚上9 時32 分 再傳恐嚇語言之簡
    訊與乙○，係屬接續犯，此二個接續行為應只論以一個恐嚇
    罪。又被告上開恐嚇犯行與另行起意之97年8 月29日恐嚇犯
    行及傷害犯行，犯意各別，行為互殊，應分論併罰。又被告
    有事實欄所載前案犯罪科刑並執行完畢之情形，有臺灣高等
    法院被告前案紀錄表1 份在卷可查，其受有期徒刑執行完畢
    後，5 年內故意再犯有期徒刑以上之各該本罪，為累犯，應
    依刑法第47條第1 項之規定各加重其刑。另被告所犯傷害罪
    部分應依刑法第280 條規定遞加重其刑。爰審酌被告之品行
    、智識程度、犯罪之手段、被害人所受傷害程度及被告犯後
    已深表懺悔，並受洗加入教會服務以期痛改前非等一切情狀
    ，酌情分別量處如主文所示之刑，並均諭知易科罰金之折算
    標準，並定應執行之刑。
據上論斷，應依刑事訴訟法第299 條第1 項前段，刑法第277 條
第1 項、第280 條、第305 條、第55條、第47條第1 項、第41條
第1 項前段、第51條第6 款，刑法施行法第1 條之1 ，判決如主
文。
本案經檢察官翁偉倫到庭執行職務。
中    華    民    國    98    年    4     月    10    日
                  刑事第一庭法  官  賴邦元
以上正本證明與原本無異。
如不服本判決應於收受判決後10日內向本院提出上訴書狀，並應
應敘述具體理由。其未敘述上訴理由者，應於上訴期間屆滿後20
日內向本院補提理由書(均須按他造當事人之人數附繕本)「切勿
逕送上級法院」。
                            書記官  游育慈
中    華    民    國    98    年    4     月    10    日
中華民國刑法第277條
傷害人之身體或健康者，處三年以下有期徒刑、拘役或一千元以
下罰金。
犯前項之罪因而致人於死者，處無期徒刑或七年以上有期徒刑；
致重傷者，處三年以上十年以下有期徒刑。
中華民國刑法第280條
對於直系血親尊親屬，犯第二百七十七條或第二百七十八條之罪
者，加重其刑至二分之一。
中華民國刑法第305條
以加害生命、身體、自由、名譽、財產之事，恐嚇他人致生危害
於安全者，處二年以下有期徒刑、拘役或三百元以下罰金。


司法院資訊處製作；財團法人民間司法改革基金會備份。
